臺灣臺北地方法院民事裁定
111年度抗字第30號
抗  告  人  展雲事業股份有限公司

法定代理人  鍾克信  

相  對  人  楊政達  

上列當事人間聲請本票裁定事件，抗告人對於民國110年11月25
日本院司法事務官所為110年度司票字第18631號裁定提起抗告，
本院裁定如下：
    主  文
抗告駁回。
抗告程序費用新台幣壹仟元由抗告人負擔。
    理  由
一、按執票人向本票發票人行使追索權時，得聲請法院裁定後強
    制執行；在票據上簽名者，依票上所載文義負責；票據上之
    簽名，得以蓋章代之，票據法第123條、第5條第1項、第6條
    分別定有明文。又本票執票人依上開規定，聲請法院裁定許
    可對發票人強制執行，係屬非訟事件程序，法院僅就形式上
    審查得否准許強制執行，此項裁定並無確定實體上法律關係
    存否之效力，如發票人就票據債務之存否有爭執時，應由發
    票人提起確認之訴，以資解決（最高法院56年度台抗字第71
    4號、57年度台抗字第76號裁定意旨參照）。再按依票據法
    第124條準用第94條第1項、第95條規定，本票上雖有免除做
    成拒絕證書之記載，執票人仍應於所定期限內為付款之提示
    ；但對於執票人主張未為提示者，應負舉證之責。是本票既
    經記載免除作成拒絕證書，票據債務人若抗辯執票人未經提
    示付款，即應負舉證責任（最高法院72年度台上字第598號
    裁判、84年度台抗字第22號裁定意旨參照)。
二、相對人於原審聲請意旨略以：伊執有抗告人於民國110年7月
    30日簽發之本票1紙（下稱系爭本票），付款地未載，金額
    新臺幣（下同）252萬6,201元，利息未約定，免除作成拒絕
    證書，到期日110年10月30日，詎於110年11月16日經提示未
    獲付款，為此提出系爭本票，聲請裁定就上開金額及依週年
    利率6%計算之利息准許強制執行等語。經原審裁定准許就上
    開252萬6,201元及自110年11月16日起至清償日止，按週年
    利率6%計算之利息部分強制執行。
三、抗告意旨略以：伊未曾簽發系爭本票，更未接獲相對人為付
    款之提示，依票據法第124條準用第69條第1項規定，相對人
    提起本件聲請，於法未合。爰依法提起抗告，請求廢棄原裁
    定等語。
四、經查，相對人依票據法第123條規定聲請裁定許可強制執行
    ，業據其提出與所述相符之系爭本票為證，而抗告人既於系
    爭本票上蓋章及簽名，揆諸上開法文，自應依票上所載文義
    負責，原審依形式上審查予以准許，並無違誤。抗告人雖主
    張其從未簽發系爭本票云云，無論屬實與否，核屬實體法上
    權利義務關係存否之爭執，尚非本件非訟程序所得審究，應
    由抗告人另行提起訴訟，以資解決。至抗告人另主張相對人
    未為付款提示云云，惟依票據法第124條準用同法第95條但
    書之規定，系爭本票既有免除作成拒絕證書之記載（見原審
    卷第9頁），自應由抗告人就未提示之事實負舉證責任，然
    抗告人既未舉證以實其說，即難認其主張為可採。抗告意旨
    指摘原裁定不當，為無理由，應予駁回。
五、據上論結，本件抗告為無理由，依非訟事件法第46條、第21
    條第2項、第24條第1項，民事訴訟法第495條之1第1項、第4
    49條第1項、第78條，裁定如主文。
中　　華　　民　　國　　111 　年　　1 　　月　　20　　日
                  民事第六庭  審判長法　官　許純芳
　　　　　　　　　
　　　　　　　　　　　　　　　　　　法　官　杜慧玲
　　　　　　　　　
　　　　　　　　　　　　　　　　　　法　官　許柏彥
以上正本係照原本作成。
本裁定僅得以適用法規顯有錯誤為理由提起再抗告。如提起再抗
告，應於裁定送達後10日內委任律師為代理人向本院提出再抗告
狀，並繳納再抗告費新臺幣1,000元。
中　　華　　民　　國　　111 　年　　1 　　月　　20　　日
                                    書記官  蔡庭復